th: เสื้อผ้าและเครื่องประดับ > อุปกรณ์เสื้อผ้า > อุปกรณ์เสื้อผ้าแบบดั้งเดิม: บินดีและเครื่องประดับตกแต่งหน้าผาก; ผ้าคาดเอวคัมเมอร์บันด์; ผ้าดูปัตตา; อุปกรณ์เสริมชุดครุย; อุปกรณ์เสริมสำหรับชุดคิลต์และไฮแลนด์; โอบิ
lt-LT: Apranga ir aksesuarai > Drabužių aksesuarai > Tradiciniai drabužių aksesuarai: Bindžiai ir kaktos papuošimai; Kamberbandai; Dupatos; Išleistuvių regalijų aksesuarai; Kiltų ir škotiškos aprangos aksesuarai; Obi diržai
es: Ropa y accesorios > Complementos > Accesorios de ropa tradicional: Bindis y adornos para la frente; Fajines; Dupattas; Accesorios para toga y birrete; Accesorios para kilts y ropa de las Tierras Altas; Cinturones obi
vi: Quần áo & Phụ kiện > Phu kiện quần áo > Phụ kiện trang phục truyền thống: Chấm bindi và đồ trang sức trán; Đai bụng cummerbund; Khăn dupatta; Phụ kiện lễ phục tốt nghiệp; Phụ kiện váy kilt và trang phục vùng cao; Thắt lưng obi
zh-TW: 服飾與配件 > 衣著配件 > 傳統服飾配件: 眉心貼與額頭裝飾; 禮服腰封; 杜帕塔披肩; 畢業學位服配件; 蘇格蘭裙與高地服飾配件; 和服腰帶
fr: Vêtements et accessoires > Accessoires d’habillement > Accessoires pour vêtements traditionnels: Bindis et ornements de front; Ceintures de smoking; Dupattas; Accessoires de tenue de remise de diplôme; Accessoires pour kilts et tenues des Highlands; Ceintures obi
ru: Одежда, обувь и аксессуары > Аксессуары > Аксессуары для традиционной одежды: Бинди и украшения на лоб; Камербанды; Дупатты; Аксессуары для академической одежды; Аксессуары для килтов и шотландских костюмов; Пояса оби
da: Tøj og tilbehør > Tilbehør til tøj > Tilbehør til traditionelt tøj: Bindier og pandesmykker; Kummerbunde; Dupattaer; Tilbehør til dimissionstøj; Tilbehør til kilte og highland wear; Obibælter
de: Bekleidung & Accessoires > Bekleidungsaccessoires > Accessoires für traditionelle Kleidung: Bindis & Stirnschmuck; Kummerbunde; Dupattas; Abschlussfeier-Talar-Zubehör; Kilt- & Highland-Wear-Zubehör; Obi-Gürtel
pl: Ubrania i akcesoria > Akcesoria do ubrań > Akcesoria do strojów tradycyjnych: Bindi i ozdoby na czoło; Pasy smokingowe; Dupatty; Akcesoria dla absolwentów; Akcesoria do kiltów i strojów góralskich; Pasy obi
nl: Kleding en accessoires > Kledingaccessoires > Accessoires voor traditionele kleding: Bindi's en voorhoofdversieringen; Cummerbunds; Dupatta's; Accessoires voor afstudeerkleding; Kilt- en Highland-wear-accessoires; Obi-riemen
ro-RO: Îmbrăcăminte și accesorii > Accesorii vestimentare > Accesorii vestimentare tradiționale: Bindi și ornamente pentru frunte; Cummerbund-uri; Dupatta; Accesorii pentru ceremonia de absolvire; Accesorii pentru kilt și îmbrăcăminte highland; Centuri obi
sk-SK: Oblečenie a doplnky > Doplnky oblečenia > Doplnky tradičného oblečenia: Bindi a ozdoby na čelo; Cummerbundy; Dupatty; Príslušenstvo k promóciám; Doplnky ku kiltom a oblečeniu pre horských turistov; Obi opasky
pt-BR: Vestuário e acessórios > Acessórios para roupas > Acessórios de vestuário tradicional: Bindis e adornos de testa; Faixas de smoking; Dupattas; Acessórios para trajes de formatura; Acessórios para kilt e trajes escoceses; Cintos obi
hu: Ruházat és kiegészítők > Ruházati kiegészítők > Hagyományos ruházati kiegészítők: Bindik és homlokdíszek; Spanyolövek; Dupatták; Ballagási öltözet kiegészítői; Kilt és skót viselet kiegészítők; Obi övek
el: Ένδυση και αξεσουάρ > Αξεσουάρ ρούχων > Αξεσουάρ παραδοσιακών ενδυμάτων: Μπίντι και κοσμήματα μετώπου; Ζωνάρια σμόκιν; Ντουπάτα; Αξεσουάρ αποφοίτησης; Αξεσουάρ για κιλτ και παραδοσιακή ενδυμασία Χάιλαντ; Ζώνες όμπι
zh-CN: 服饰与配饰 > 服装配饰 > 传统服装配饰: 吉祥痣与额饰; 男士宽腰封; 长披巾; 毕业典礼礼服配件; 苏格兰短裙与高地服饰配件; 和服宽腰带
tr: Kıyafet ve Aksesuarlar > Kıyafet Aksesuarları > Geleneksel Kıyafet Aksesuarları: Bindiler ve alın süsleri; Smokin kuşakları; Dupattalar; Mezuniyet cübbesi aksesuarları; Kilt ve İskoç giyim aksesuarları; Obi kemerleri
ko: 의류/액세서리 > 의류 액세서리 > 전통 의상 액세서리: 빈디 및 이마 장식; 커머번드; 두파타; 졸업식 예복 액세서리; 킬트 및 하일랜드 웨어 액세서리; 오비 벨트
cs: Oblečení a doplňky > Oděvní doplňky > Doplňky k tradičním oděvům: Bindi a ozdoby na čelo; Smokingové pásy; Dupatty; Doplňky k promočním oděvům; Doplňky ke kiltům a skotskému kroji; Opasky obi
sv: Kläder och accessoarer > Klädaccessoarer > Accessoarer traditionell klädsel: Bindis och pannsmycken; Gördlar; Dupattas; Examensklädseltillbehör; Kilt- och höglandstillbehör; Obi-bälten
nb: Klær og tilbehør > Klestilbehør > Tradisjonelt klestilbehør: Bindier og pannesmykker; Magebelter; Dupattaer; Tilbehør til eksamensdrakt; Tilbehør til kilt og høylandsdrakt; Obi-belter
en: Apparel & Accessories > Clothing Accessories > Traditional Clothing Accessories: Bindis & Forehead Adornments; Cummerbunds; Dupattas; Graduation Regalia Accessories; Kilt & Highland Wear Accessories; Obi Belts
pt-PT: Acessórios e vestuário > Acessórios de vestuário > Acessórios de vestuário tradicional: Bindis e adornos de testa; Faixas de smoking; Dupattas; Acessórios de trajes académicos; Acessórios para kilts e traje das montanhas; Cintos obi
bg-BG: Облекло и аксесоари > Аксесоари за дрехи > Аксесоари за традиционно облекло: Бинди и украшения за чело; Пояси; Шалове дупата; Аксесоари за академично облекло; Килт и аксесоари за традиционно шотландско облекло; Оби колани
hr-HR: Odjeća i modni dodaci > Dodaci za odjeću > Dodaci za tradicionalnu odjeću: Bindi i ukrasi za čelo; Cummerbund pojasevi; Dupatta; Dodaci za maturalne svečanosti; Dodaci za kiltove i škotsku odjeću; Obi pojasevi
ja: ファッション・アクセサリー > ファッション小物 > 伝統衣装小物: ビンディ＆額用装飾品; カマーバンド; ドゥパッタ; アカデミックドレス用アクセサリー; キルト＆ハイランドウェアアクセサリー; 帯
sl-SI: Oblačila in dodatki > Dodatki za oblačila > Dodatki za tradicionalna oblačila: Bindiji in okraski za čelo; Široki hlačni pas; Dupatte; Dodatki za regalije ob diplomi; Dodatki za kilte in višavska oblačila; Obi pasovi
it: Abbigliamento e accessori > Accessori di abbigliamento > Accessori abbigliamento tradizionale: Bindi e decorazioni per la fronte; Fasce da smoking; Dupatta; Accessori per abbigliamento accademico; Accessori per kilt e abbigliamento scozzese; Cinture obi
fi: Vaatteet ja asusteet > Vaatetuksen asusteet > Perinnevaatteiden asusteet: Bindit ja otsakorut; Smokkivyöt; Dupatta-huivit; Valmistujaisvaatteiden asusteet; Kiltin ja ylämaan asun asusteet; Obi-vyöt